cs: Třída napětí sady pro přestavbu na elektromobil: 12 V; 120 V; 144 V; 24 V; 300 V a více; 36 V; 48 V; 60 V; 72 V; 96 V; Jiné
it: classe di tensione del kit di conversione EV: 12 V; 120 V; 144 V; 24 V; 300 V e superiore; 36 V; 48 V; 60 V; 72 V; 96 V; Altro
es: Clase de voltaje del kit de conversión de vehículos eléctricos: 12 V; 120 V; 144 V; 24 V; 300 V o más; 36 V; 48 V; 60 V; 72 V; 96 V; Otro
fi: Sähköajoneuvon muunnossarjan jännite: 12 V; 120 V; 144 V; 24 V; 300 V ja yli; 36 V; 48 V; 60 V; 72 V; 96 V; Muu
ja: EVコンバージョンキットの電圧クラス: 12 V; 120 V; 144 V; 24 V; 300 V 以上; 36 V; 48 V; 60 V; 72 V; 96 V; その他
el: Κλάση τάσης κιτ μετατροπής EV: 12 V; 120 V; 144 V; 24 V; 300 V και άνω; 36 V; 48 V; 60 V; 72 V; 96 V; Άλλο
ru: Класс напряжения набора для переоборудования в электромобиль: 12 В; 120 В; 144 В; 24 В; 300 В и выше; 36 В; 48 В; 60 В; 72 В; 96 В; Другое
tr: EV dönüşüm kit voltaj sınıfı: 12 V; 120 V; 144 V; 24 V; 300 V ve üzeri; 36 V; 48 V; 60 V; 72 V; 96 V; Diğer
pt-BR: Classe de tensão do kit de conversão para veículo elétrico: 12 V; 120 V; 144 V; 24 V; 300 V e superior; 36 V; 48 V; 60 V; 72 V; 96 V; Outros
th: ระดับแรงดันไฟฟ้าของชุดแปลงรถยนต์ EV: 12 V; 120 V; 144 V; 24 V; 300 V ขึ้นไป; 36 V; 48 V; 60 V; 72 V; 96 V; อื่นๆ
ko: EV 전환 키트 전압 등급: 12 V; 120 V; 144 V; 24 V; 300 V 이상; 36 V; 48 V; 60 V; 72 V; 96 V; 기타
sl-SI: Razred napetosti kompleta za predelavo v električno vozilo: 12 V; 120 V; 144 V; 24 V; 300 V in več; 36 V; 48 V; 60 V; 72 V; 96 V; Drugo
hu: Elektromos jármű átalakító készlet / csomag feszültségosztálya: 12 V; 120 V; 144 V; 24 V; 300 V és afelett; 36 V; 48 V; 60 V; 72 V; 96 V; Egyéb
hr-HR: EV konverzija kompletna klasa napona: 12 V; 120 V; 144 V; 24 V; 300 V i više; 36 V; 48 V; 60 V; 72 V; 96 V; Ostalo
de: Spannungsklasse des EV-Umrüstkits: 12 V; 120 V; 144 V; 24 V; 300 V und mehr; 36 V; 48 V; 60 V; 72 V; 96 V; Sonstiges
vi: Lớp điện áp của bộ chuyển đổi EV: 12 V; 120 V; 144 V; 24 V; Từ 300 V trở lên; 36 V; 48 V; 60 V; 72 V; 96 V; Khác
da: Spændingsklasse til elbil-konverteringssæt: 12 V; 120 V; 144 V; 24 V; 300 V og derover; 36 V; 48 V; 60 V; 72 V; 96 V; Andet
nb: EV-veksling/veksling sett spenningsklasse: 12 V; 120 V; 144 V; 24 V; 300 V og over; 36 V; 48 V; 60 V; 72 V; 96 V; Annet
pl: Klasa napięcia zestawu do konwersji na EV: 12 V; 120 V; 144 V; 24 V; 300 V i więcej; 36 V; 48 V; 60 V; 72 V; 96 V; Inna
nl: Elektrisch voertuig ombouwset spanningsklasse: 12 V; 120 V; 144 V; 24 V; 300 V en hoger; 36 V; 48 V; 60 V; 72 V; 96 V; Overig
sk-SK: Napäťová trieda súpravy na konverziu na elektromobil: 12 V; 120 V; 144 V; 24 V; 300 V a viac; 36 V; 48 V; 60 V; 72 V; 96 V; Iné
sv: EV- kit spänningsklass: 12 V; 120 V; 144 V; 24 V; 300 V och över; 36 V; 48 V; 60 V; 72 V; 96 V; Övrigt
lt-LT: EV konversijos rinkinio įtampos klasė: 12 V; 120 V; 144 V; 24 V; 300 V ir daugiau; 36 V; 48 V; 60 V; 72 V; 96 V; Kita
fr: Classe de tension du kit de conversion pour véhicule électrique: 12 V; 120 V; 144 V; 24 V; 300 V et plus; 36 V; 48 V; 60 V; 72 V; 96 V; Autre
ro-RO: Clasa de tensiune a kitului de conversie la VE: 12 V; 120 V; 144 V; 24 V; 300 V și peste; 36 V; 48 V; 60 V; 72 V; 96 V; Altele
bg-BG: Клас на напрежение на комплект за конверсия към електромобил: 12 V; 120 V; 144 V; 24 V; 300 V и повече; 36 V; 48 V; 60 V; 72 V; 96 V; Други
zh-TW: 電動車改裝套件電壓等級: 12 V; 120 V; 144 V; 24 V; 300 V 以上; 36 V; 48 V; 60 V; 72 V; 96 V; 其他
zh-CN: 电动车改装套件电压等级: 12 V; 120 V; 144 V; 24 V; 300 V 及以上; 36 V; 48 V; 60 V; 72 V; 96 V; 其他
en: EV conversion kit voltage class: 12 V; 120 V; 144 V; 24 V; 300 V and above; 36 V; 48 V; 60 V; 72 V; 96 V; Other
pt-PT: Classe de voltagem do kit de conversão EV: 12 V; 120 V; 144 V; 24 V; 300 V e superior; 36 V; 48 V; 60 V; 72 V; 96 V; Outro